【裁判字號】    95,訴,3619
【裁判日期】    951227
【裁判案由】    毒品危害防制條例
【裁判全文】
臺灣高雄地方法院刑事判決          95年度訴字第3619號
公  訴  人  臺灣高雄地方法院檢察署檢察官
被      告  乙○○
上列被告因違反毒品危害防制條例案件，經檢察官提起公訴（95
年度毒偵字第7104號），被告於本院準備程序進行中，為有罪之
陳述，經本院合議庭裁定由受命法官獨任改依簡式審判程序審理
，並判決如下：
    主  文
乙○○施用第一級毒品，累犯，處有期徒刑拾月。扣案之海洛因
壹包（檢驗前重零點零柒公克、檢驗後重零點零伍肆公克）沒
收銷燬之。
    事  實
一、乙○○前於民國93年間，因施用毒品案件，經本院以93年度
    毒聲字第1597號裁定送觀察、勒戒後，因無繼續施用毒品之
    傾向，並於93年9 月8 日觀察、勒戒執行完畢釋放，並經臺
    灣高雄地方法院檢察署檢察官以93年度毒偵字第4393號不起
    訴處分確定。另於93年間再因施用毒品案件，經本院以94年
    度訴字第346 號判決判處有期徒刑8 月確定，於94年間因竊
    盜案件，經本院以95年度簡字第2716號判決判處有期徒刑3
    月確定，上開二罪經定應執行之刑為有期徒刑10月，並入監
    執行，甫於95年2 月6 日縮刑期滿執行完畢。詎仍不知悔改
    及戒絕毒癮，猶於上開觀察、勒戒執行完畢釋放後5 年內，
    基於施用第一級毒品海洛因之犯意，於95年8 月16日16時30
    分許，在高雄縣彌陀鄉彌陀國小廁所內，以將第一級毒品海
    洛因摻水加入注射針筒內注射之方式，施用第一級毒品海洛
    因1 次，而於95年8 月17日中午12時許，在高雄縣梓官鄉○
    ○○路94巷巷口為警查獲，當場扣得其所有之海洛因1 小包
    （檢驗前重0.073 公克、檢驗後重0.054 公克），並經採集
    其尿液送驗，檢驗結果呈嗎啡陽性反應，而獲悉上情。
二、案經高雄縣政府警察局岡山分局報告臺灣高雄地方法院檢察
    署檢察官偵查起訴。
    理  由
一、按本件被告乙○○所犯係死刑、無期徒刑、最輕本刑為3 年
    以上有期徒刑以外之罪，其於準備程序就被訴事實為有罪之
    陳述，經本院告知簡式審判程序之旨，並聽取其與檢察官之
    意見後，認無不得或不宜改依簡式審判程序進行之情事，依
    刑事訴訟法第273 條之1 第1 項規定，裁定進行簡式審判程
    序，合先敘明。
二、訊據被告對於上揭犯行於警詢、偵查及本院審理時供承不諱
    ，且被告於95年8 月17日為警所採集之尿液，經送驗結果，
    確呈嗎啡陽性反應，此有台灣檢驗科技股份有限公司95 年9
    月6 日編號KＺ000000000000號濫用藥物尿液檢驗報告、高雄
    縣府警察局岡山分局偵辦毒品案件嫌疑犯尿液採證檢驗對照
    表各1 份附卷可稽。又扣案疑似海洛因粉末1 包，經送高雄
    市立凱旋醫院檢驗鑑定結果，確呈海洛因陽性反應，亦有卷
    附該院95年10月25日濫用藥物成品檢驗鑑定書1 紙足憑，是
    被告之任意性自白核與事實相符，洵堪採為論罪科刑之依據
    。本案事證明確，被告上開施用毒品犯行，堪以認定。
三、按觀察、勒戒或強制戒治執行完畢釋放後，5 年內再犯毒品
    危害防制條例第10條施用毒品之罪者，應依法追訴，同條例
    第23條第2 項定有明文。本件被告於93年間，因施用毒品案
    件，經本院以93年度毒聲字第1597號裁定送觀察、勒戒後，
    因無繼續施用毒品之傾向，於93年9 月8 日觀察、勒戒執行
    完畢釋放，並經臺灣高雄地方法院檢察署檢察官以93年度毒
    偵字第4393號不起訴處分確定，有該署刑案資料查註紀錄表
    、全國施用毒品案件紀錄表及臺灣高等法院被告前案紀錄表
    各1 份在卷可參。是被告於上開觀察、勒戒執行完畢釋放後
    ，5 年內再犯本件施用第一級毒品海洛因罪行，依前開法條
    之規定，應依法追訴，本院自得依法論罪科刑。
四、按海洛因係毒品危害防制條例第2 條第2 項第1 款所稱之第
    一級毒品，均不得非法持有、施用。核被告所為，係犯毒品
    危害防制條例第10條第1 項之施用第一級毒品海洛因罪。其
    持有第一級毒品海洛因之低度行為，為施用第一級毒品海洛
    因之高度行為所吸收，不另論罪。又被告於93、94年間，分
    別因施用毒品、竊盜案件，經本院以94年度訴字第346 號、
    95年度簡字第2716號判決判處有期徒刑8 月、3 月確定，經
    定執行刑為有期徒刑10月，而入監執行，並於95年2 月6 日
    縮刑期滿執行完畢，有臺灣高等法院被告前案紀錄表1 份在
    卷可憑，其於刑之執行完畢後5 年內「故意」再犯本件有期
    徒刑以上之罪，為累犯，依刑法第47條規定，加重其刑。爰
    審酌被告經觀察、勒戒及徒刑執行後，仍未能戒絕其毒癮而
    再次施用毒品，足證前開保安處安措施及處刑均已難矯治其
    惡性，惟念其犯後坦承犯行及所犯為自戕行為等一切情狀，
    量處如主文所示之刑，以資懲儆。扣案含有第一級毒品海洛
    因成分之白粉1 包（檢驗前0.07 3公克，檢驗後0.054 公克
    ），係查獲之毒品，其包裝袋因包覆毒品，顯留有該毒品之
    殘渣，與毒品間已難以分析剝離，自應整體視為毒品，不問
    屬於犯人與否，均依毒品危害防制條例第18條第1 項前段之
    規定，沒收銷燬之。至送鑑耗損之海洛因既已滅失，自無庸
    再予宣告沒收銷燬，附此敘明。
據上論斷，應依刑事訴訟法第273 條之1 第1 項、第299 條第1
項前段，毒品危害防制條例第10條第1 項、第18條第1 項前段，
刑法第11條、第47條，判決如主文。
本案經檢察官甲○○到庭執行職務。
中    華    民    國    95    年    12    月    27    日
                  刑事第十六庭  法  官  黃苙荌
以上正本證明與原本無異。
如不服本判決，應於判決送達後10日內，向本院提出上訴狀。
                                書記官  郭育秀
中    華    民    國    95    年    12    月    27    日
附錄本案論罪科刑法條全文：
毒品危害防制條例第10條
施用第一級毒品者，處 6 月以上 5 年以下有期徒刑。


司法院資訊處製作；財團法人民間司法改革基金會備份。
